【裁判字號】    99,訴,422
【裁判日期】    991111
【裁判案由】    妨害風化
【裁判全文】
臺灣臺北地方法院刑事判決               99年度訴字第422號
公  訴  人  臺灣臺北地方法院檢察署檢察官
被      告  丁○○
上列被告因妨害風化案件，經檢察官提起公訴（99年度偵字第3
776號）及移送併辦（99年度偵字第14066、14891號），本院判
決如下：
    主  文
丁○○共同意圖使女子與他人為性交之行為，而媒介以營利，處
有期徒刑陸月，如易科罰金，以新臺幣貳仟元折算壹日。扣案行
動電話壹具（機身序號：000000000000000號）
及門號為0000000000號之SIM卡壹張，均沒收。
    事  實
一、丁○○前於民國92年間因妨害風化案件，經本院以92年度簡
    字第3785號判決判處有期徒刑3月確定，於92年12月17日易
    科罰金執行完畢（不構成累犯）。猶不知悔改，與張曉燕、
    丁宏祥（均由本院另案審理中）、真實姓名年籍不詳，綽號
    「阿龍」之成年男子及其所屬「白金」、「金字塔」應召站
    成年人士，共同基於意圖使女子與他人為性交行為而媒介以
    營利之犯意聯絡，自98年7月間某日起至99年1月26日止，以
    每日8小時新臺幣（下同）2,200元，超過8小時部分，每小
    時加計250元之代價，受僱於前揭應召站，負責接送甲○○
    及真實姓名年籍不詳，綽號「月光」、「小可」之應召女子
    至男客指定處所從事性交易，其方式為：該應召站人員與欲
    從事性交易之男客約定交易時間、地點、內容及價格後，即
    撥打丁○○持用之行動電話門號0000000000（未扣案）、00
    00000000號，告知丁○○上開性交易訊息，丁○○獲知相關
    訊息後，即再以其所持用上開門號之行動電話撥打應召女子
    甲○○所有之0000000000號行動電話及「月光」、「小可」
    持用之行動電話，或是由該應召站人員與欲從事性交易之男
    客約定交易時間、地點、內容及價格後，即撥打應召女子甲○○所有之0000000000號行動電話，告知甲○○上開性交易
    訊息，甲○○即再以其所有之上開門號行動電話撥打丁○○
    所有之0000000000號行動電話，而相互約定搭載地點，丁○○旋即駕駛其所有車牌號碼3339 -GT號自用小客車，前往約
    定地點搭載甲○○、「月光」、「小可」至不特定之飯店或
    賓館，與不特定男客從事姦淫之性交易行為多次，每次性交
    易代價為4,000元，每次性交易完成後，應召女子甲○○、
    「月光」、「小可」將自男客收取之性交易金額全數交予丁○○，丁○○扣除甲○○、「月光」、「小可」每次1,800
    元之報酬後，餘款交回應召站，其個人每日薪資則由應召女
    子以性交易報酬支付。嗣於99年1月26日18時許，丁○○再
    次搭載甲○○前往臺北縣新店市○○路121號之「碧潭飯店
    」1208室與男客乙○○從事性交易，於同日19時35分許，為
    警查獲，並在丁○○身上扣得其所有供與應召站及應召女子
    聯絡之行動電話1具（機身序號：000000000000000號，含門
    號為0000000000號之SIM卡1張）及在甲○○身上扣得其與乙○○從事性交易之所得4,000元。
二、案經臺北縣政府警察局新店分局報請臺灣臺北地方法院檢察
    署檢察官偵查起訴及臺北市政府警察局報請臺灣臺北地方法
    院檢察署檢察官偵查移送併案審理。
    理  由
一、上揭犯罪事實，業據被告丁○○於本院審理時坦承不諱（見
    本院卷二第100頁），核與證人即應召女子甲○○、證人即
    嫖客乙○○、證人即於99年1月26日當天查獲被告之員警戊○○、丙○○於本院99年10月28日審理時之證述（見本院卷
    二第95至96頁背面、第91至92頁、第92頁背面至93頁背面、
    第94頁及第94頁背面）及同案被告張曉燕於警詢及偵查中之
    供述相符，並有臺北縣政府警察局新店分局扣押筆錄及扣押
    物品目錄表2份（見99年度偵字第3776號卷第24頁至第31頁
    ）、車牌號碼3339-GT號自用小客車之行車執照（見同上偵
    卷第36頁）、查獲地點及手機通聯採證照片5張（見同上偵
    卷第39至41頁）、遠傳電信股份有限公司99年4月13日函覆
    之行動電話門號0000000000號98年11月1日至99年1月25日通
    聯紀錄1份（申辦人為甲○○，見本院卷一第1頁至第98頁）
    、台灣大哥大行動電話門號0000000000號98年11月1日至99
    年1月25日通聯紀錄1份（申辦人為丁○○，見本院卷一第99
    頁至第111頁）、遠傳電信股份有限公司99年3月22日函覆之
    行動電話門號0000000000號99年1月26日通聯紀錄1份（見本
    院卷二第10 頁至第15頁）、台灣大哥大行動電話門號
    0000000000號98年1月26日通聯紀錄1份（見本院卷二第16頁
    ）、行動電話0000000000號監聽譯文表1份（見99年度聲拘
    字第76號影印卷第101頁至第106頁）等在卷可稽，是被告任
    意性自白與事實相符，被告犯行堪以認定，應依法論科。
二、核被告所為，係犯刑法第231條第1項前段之意圖使女子與他
    人為性交行為而媒介以營利罪。又學理上所稱之集合犯，係
    一種構成要件類型，亦即立法者針對特定刑罰規範之構成要
    件，已預設其本身係持續實行之複次行為，具備反覆、延續
    之行為特徵，將之總括或擬制成一個構成要件之「集合犯」
    行為；此種犯罪，以反覆實行為典型、常態之行為方式，具
    侵害法益之同一性，因刑法評價上為構成要件之行為單數，
    因而僅包括的成立一罪。則行為人基於同一之犯意，在密切
    接近之一定時地持續實行之複次行為，倘依社會通念，於客
    觀上認為符合一個反覆、延續性之行為觀念，包括職業性、
    營業性或收集性等具有重複特質之犯罪，例如經營、從事業
    務、收集、販賣、製造、散布等行為概念者，於刑法評價上
    ，即應僅成立一罪。本案被告於98年7月間某日起至99年1月
    26日止，多次媒介女子與他人為性交之行為，本質上即具有
    反覆性，乃係基於同一營利意圖在密切接近之一定時間及空
    間內反覆、延續實行，於行為概念上，應認為包括一罪。另
    移送併辦部分（詳見99年度偵字第14066、14891號併案意旨
    書）與起訴書所載犯罪事實，有上述之實質上一罪關係，本
    院自應予以審究，附此說明。被告與張曉燕、丁宏祥、真實
    姓名年籍不詳，綽號「阿龍」之成年男子及其所屬應召站集
    團成年成員間有犯意聯絡及行為分擔，為共同正犯。
三、爰審酌被告正值壯年，不思以正途賺取財富，受雇於應召站
    媒介色情以獲取利益，敗壞社會風氣，實屬非是，被告前於
    民國92年間因妨害風化案件，經本院以92年度簡字第3785號
    判決判處有期徒刑3月確定，有臺灣高等法院被告前案紀錄
    表在卷可按，足見素行非佳，併參酌其犯後終知坦承犯行，
    態度尚可，及其大專肄業之智識程度、生活狀況、品行、犯
    罪之手段、所生危害等一切情狀，量處如主文所示之刑，並
    諭知易科罰金之折算標準。公訴人雖就被告本案犯行具體求
    刑有期徒刑9月，惟本院認以量處如主文所示之刑為適當，
    公訴人之求刑，核屬過重，附此敘明。又扣案之行動電話1
    具（機身序號：000000000000000號）及門號為0000000000
    號之SIM卡1張，均係被告所有供犯本案所用之物，業據被告
    供承在卷，應依刑法第38條第1項第2款規定，宣告沒收之。
    至未扣案之行動電話門號0000000000號之SIM卡1 張，無證
    據證明現仍存在，爰不予宣告沒收。另起訴書雖認扣案現金
    4,000元，係被告因本案犯罪所得之物，惟查上開款項係自
    甲○○處扣得，此有卷附甲○○警詢筆錄及扣押物品目錄表
    在卷可稽，是該4,000元均屬甲○○所有，尚非屬被告之犯
    罪所得，自無沒收之必要，併此敘明。
據上論斷，應依刑事訴訟法第299條第1項前段，刑法第28條、第
231條第1項前段、第41條第1項前段、第38條第1項第2款，刑法
施行法第1條之1，判決如主文。
本案經檢察官徐文豪到庭執行職務
中    華    民    國    99    年    11    月    11    日
                  刑事第十五庭  審判長  法  官  廖紋妤
                                        法  官  吳麗英
                                        法  官  李小芬
上正本證明與原本無異。
如不服本判決應於收受送達後10日內向本院提出上訴書狀，並應
敘述具體理由；其未敘述上訴理由者，應於上訴期間屆滿後20日
內向本院補提理由書（均須按他造當事人之人數附繕本）「切勿
逕送上級法院」。
                                        書記官  陳品潔
中    華    民    國    99    年    11    月    11    日
附錄所犯法條：
中華民國刑法第231條
（圖利使人為性交或猥褻罪）
意圖使男女與他人為性交或猥褻之行為，而引誘、容留或媒介以
營利者，處 5 年以下有期徒刑，得併科 10 萬元以下罰金。以
詐術犯之者，亦同。
公務員包庇他人犯前項之罪者，依前項之規定加重其刑至二分之
一。

司法院資訊處製作；財團法人民間司法改革基金會備份。
